---
title: "UTS DMKM"
author: "Zuhrotur Rofiah"
date: "10/27/2020"
output: html_document
---

```{r setup, include=FALSE}
knitr::opts_chunk$set(echo = TRUE)
```

Import data
```{r}
library(readr)
lymphography <- read_csv("C:/A/#SEM 5/DMKM (Dr. Eng. Arie Wahyu Wijayanto, SST, MT.)/Z/UTS/lymphography.data", col_names = FALSE)
head(lymphography)
View(lymphography)
```

Load library yang yang dibutuhkan. Library class digunakan untuk membuat model knn dan library caret digunakan untuk membuat confusion matriks dan melihat akurasi model. 
```{r message=FALSE, warning=FALSE}
library(class)
library(caret)
```

Mengecek variabel
```{r}
str(lymphography)
```

Mengubah tipe variabel menjadi factor
```{r}
for(i in names(lymphography)){
  lymphography[,i]= as.factor(lymphography[,i])
}
str(lymphography)
```

Pembagian data menjadi data training (80% dari data awal) dan data testing (20% dari data awal)
```{r}
set.seed(1234)
sampel <- sample(2, nrow(lymphography), replace = T, prob = c(0.8,0.2))
data_training <- lymphography[sampel == 1, ]
data_testing <- lymphography[sampel == 2, ]
print(paste("Jumlah Data Training: ", nrow(data_training), "| Jumlah Data Testing: ", nrow(data_testing)))
```

Membuat model klasifikasi. Target variabel pada klasifikasi ini adalah variabel x1 (class: normal find, metastases, malign lymph, fibrosis), sehingga variabel ini tidak perlu dimasukkan ke dalam model klasifikasi.
```{r}
klasifikasi <- knn(train = data_training[ ,-1], test = data_testing[ ,-1], cl = data_training$X1, k=12)
```

Confusion matrix. Confusion matrix digunakan untuk mengevaluasi model klasifikasi.
```{r}
confusionMatrix(table(klasifikasi, data_testing$X1))
```

Mencari k yang optimal. Biasanya k yang optimal adalah di sekitar akar dari banyak observasi. Untuk kasus ini akar dari banyak observasi (148) adalah 12.1655 maka akan digunakan k=12.
```{r}
for(i in 1:40){
  klasifikasi_knn <- knn(train = data_training[ ,-1], test = data_testing[ ,-1], cl = data_training$X1, k=i)
  akurasi <- 100*sum(data_testing$X1 == klasifikasi_knn) / nrow(data_testing)
  cat("K = ", i," akurasinya ",akurasi, '%', '\n')
}
```

